臺灣新北地方法院板橋簡易庭小額民事判決
111年度板小字第3041號
原      告  許婷婉  
訴訟代理人  王銘儀  
被      告  張子翔  

上列當事人間請求侵權行為損害賠償（交通）事件，經本院於民
國111年11月18日言詞辯論終結，判決如下：
    主      文
被告應給付原告新臺幣壹萬貳仟元，及自民國一百一十一年七月
十三日起至清償日止，按週年利率百分之五計算之利息。
原告其餘之訴駁回。
訴訟費用新臺幣壹仟元由被告負擔新臺幣壹佰陸拾參元，餘由原
告負擔。
本判決第一項得假執行。
原告其餘假執行之聲請駁回。
    事實及理由
壹、程序部分：
　　被告經合法通知，未於言詞辯論期日到場，核無民事訴訟法
    第386條各款所列情形，爰依原告聲請，由其一造辯論而為
    判決。
貳、實體部分：
一、原告主張：被告於民國110年3月25日14時13分駕駛車牌號碼
    0000-00號自用小客車（下稱系爭小客車），行經新北市○○
    區○道0號南向52公里900公尺處輔助車道，過失未與前車保
    持行車安全距離，致自後撞擊同向同車道前方王銘儀所駕駛
    原告所有之車牌號碼0000-00號自用小客車（下稱系爭車輛
    ）（下稱系爭事故），致系爭車輛被毀損，爰本於侵權行為
    之法律關係，依民法第184條第1項前段、第2項、第191條之
    2規定，請求被告賠償系爭車輛修復費用新臺幣（下同）35,
    000元，以及王銘儀支出之交通費5,902元、修車期間代步費
    32,500元與王銘儀所受之不能工作損失5,175元，扣除被告
    已賠償5,000元，尚應賠償73,577元等語。並聲明：⒈被告應
    給付原告73,577元，及自起訴狀繕本送達翌日起至清償日止
    ，按週年利率5％計算之利息。⒉願供擔保請准宣告假執行。
二、被告經合法通知，未於言詞辯論期日到場，亦未提出書狀為
    聲明或陳述。
三、本院之判斷：
　㈠原告主張被告於上開時、地駕駛系爭小客車，過失未與前車
    間保持隨時可以煞停之距離，肇致發生自後撞擊同向同車道
    前方王銘儀所駕駛原告所有系爭車輛之系爭事故，致系爭車
    輛被毀損等事實，有道路交通事故現場圖、道路交通事故調
    查報告表㈠㈡、道路交通事故談話紀錄表、道路交通事故照片
    、道路交通事故初步分析研判表、交通部公路總局新竹區監
    理所桃園監理站111年10月14日竹監桃站字第1110309853號
    、交通部公路總局臺北市區監理所111年10月17日北市監車
    字第1110207496號（見本院卷第17頁、第61頁至第81頁、第
    117頁至第124頁）及影像光碟可稽，堪信原告主張被告之上
    揭侵權行為事實為真實。
　㈡按因故意或過失，不法侵害他人之權利者，負損害賠償責任
    。違反保護他人之法律，致生損害於他人者，負賠償責任。
    汽車、機車或其他非依軌道行駛之動力車輛，在使用中加損
    害於他人者，駕駛人應賠償因此所生之損害，民法第184條
    第1項前段、第2項、第191條之2定有明文。被告既經認定有
    上述侵權行為，不法毀損原告所有之系爭車輛，依上規定，
    被告自應負侵權行為損害賠償責任。
  ㈢茲就原告請求項目及金額逐一論述如下：
  ⒈修復費用：
　　按不法毀損他人之物者，被害人得請求賠償其物因毀損所減
    少之價額，民法第196條亦有明定。物被毀損時，被害人除
    得依民法第196條請求賠償外，並不排除民法第213條至第21
    5條之適用。依民法第196條請求賠償物被毀損所減少之價額
    ，得以修復費用為估定之標準，但以必要者為限。原告主張
    系爭車輛修復費用35,000元（工資15,000元、零件20,000元
    ），有委修單可查（見本院卷第13頁），而依營利事業所得
    稅結算申報查核準則第95條第6項規定「固定資產提列折舊
    採用平均法、定率遞減法或年數合計法者，以一年為計算單
    位；其使用期間未滿一年者，按實際使用之月數相當於全年
    之比例計算之；不滿一月者，以月計」，及行政院所頒「固
    定資產耐用年數表」及「固定資產折舊率表」規定，非運輸
    業用客貨車之耐用年數為5年，依定率遞減法每年折舊千分
    之369，最後一年之折舊額，加歷年折舊累計額，總和不得
    超過該資產成本原額之10分之9，系爭車輛於99年11月（推
    定15日）出廠，至系爭事故110年3月25日時之使用期間已逾
    5年，則零件費用扣除折舊後之餘額2,000元，加計無須折舊
    之工資費用15,000元，合計原告得請求修復費用金額為17,0
    00元。
  ⒉王銘儀之交通費、修車期間代步費、不能工作損失：
　　原告請求王銘儀支出之交通費、修車期間代步費及王銘儀所
    受之不能工作損失，此部分損害賠償權利人為王銘儀，原告
    並無以自己名義起訴請求此部分損害賠償債權之訴訟實施權
    ，此部分之訴當事人顯不適格，且無從補正，顯無理由，自
    應予駁回。
  ⒊扣除被告已賠償金額5,000元，原告得請求賠償金額為12,000
    元。 
　㈢按給付無確定期限者，債務人於債權人得請求給付時，經其
    催告而未為給付，自受催告時起，負遲延責任。其經債權人
    起訴而送達訴狀，或依督促程序送達支付命令，或為其他相
    類之行為者，與催告有同一之效力；遲延之債務，以支付金
    錢為標的者，債權人得請求依法定利率計算之遲延利息；應
    付利息之債務，其利率未經約定，亦無法律可據者，週年利
    率為5％，民法第229條第2項、第233條第1項前段、第203條
    分別定有明文。本件屬損害賠償之債，以支付金錢為標的，
    無確定期限，未約定利率，則原告請求自起訴狀繕本送達翌
    日即111年7月13日起（見本院卷第85頁）至清償日止，按週
    年利率5％計算之遲延利息，於法有據，應予准許。
五、綜上所述，原告本於侵權行為之法律關係，依民法第184條
    第1項前段、第2項、第191條之2規定，請求被告給付12,000
    元，及自111年7月13日起至清償日止，按週年利率5％計算之
    利息，為有理由，應予准許；逾此範圍之請求，為無理由，
    應予駁回。
六、本件係適用小額程序所為被告敗訴之判決，應依民事訴訟法
    第436條之20規定，職權宣告假執行，至原告其餘假執行之
    聲請，因訴之駁回而失所依據，應併駁回之，並應依同法第
    436條之19第1項規定，確定本件訴訟費用1,000元由兩造各
    自負擔之費用額。
七、本件事證已臻明確，兩造其餘攻擊防禦方法及證據，經審酌
    後與判決之結果不生影響，爰不一一論列。　　
據上論結，本件原告之訴為一部有理由，一部無理由，依民事訴
訟法第436條之23、第436條第2項、第79條、第436條之20、第43
6條之19第1項，判決如主文。
中　　華　　民　　國　　111 　年　　12　　月　　19　　日
                    臺灣新北地方法院板橋簡易庭
　　　　　　　　　　　　法  官　陳佳君
以上正本係照原本作成。
如不服本判決，僅得以判決違背法令為理由提起上訴。如提起上
訴，應於判決送達後20日內向本院提出上訴狀，並應記載上訴理
由（含原判決所違背之法令及其具體內容，及依訴訟資料可認為
原判決有違背法令之具體事實），以及按他造當事人之人數附具
繕本，亦應繳納上訴審裁判費新臺幣1,500元。倘未於上訴後20
日內提出合法上訴理由書，法院毋庸命補正，應逕以裁定駁回上
訴。
中　　華　　民　　國　　111 　年　　12　　月　　19　　日
                        書記官  李庭君